臺灣嘉義地方法院刑事裁定　96年度聲字第720號
聲　請　人
即　被　告　甲○○
　　　　　　　　　　（
選任辯護人　吳秋永律師
上列被告因違反毒品危害防制條例案件，不服本案受命法官
所為羈押處分，聲請撤銷羈押，本院裁定如下：
    主  文
聲請駁回。
    理  由
一、按對於審判長、受命法官、受託法官所為關於羈押之處分有
    不服者，受處分人得自為處分之日起算，於五日內，聲請所
    屬法院撤銷或變更之，刑事訴訟法第四百十六條第一項、第
    三項定有明文。次按同法第四百十八條第二項規定：「依本
    編規定得提起抗告，而誤為撤銷或變更之聲請者，視為已提
    起抗告；其得為撤銷或變更之聲請而誤為抗告者，視為已有
    聲請。」，本件聲請人即被告甲○○對於本院九十六年度訴
    字第八五二號案件受命法官所為羈押之處分不服，僅得聲請
    所屬法院撤銷或變更之，不得提起抗告，其雖誤為抗告，惟
    依前揭法條規定，仍視為已有聲請，合先說明。
二、聲請意旨略以：被告於九十六年六月七日下午十五時許，在
    嘉義縣警察局刑警大隊偵二隊製作筆錄時，因毒癮發作，意
    識模糊，所以「阿俊」是警方誘導及暴力下所產生之人物，
    警方更用卷宗敲打被告，並出言恐嚇，被告遭查獲之０．二
    八公克海洛因，是當天早上到虎尾「大仔」處所購買的，警
    方硬要被告指證是向賴佳意所購買，強迫指證葉豐瑋，足
    見警詢筆錄之正確性實在令人存疑，被告實無與葉豐瑋、賴
    佳意有犯意聯絡，並未觸犯毒品危害防制條例第四條第一項
    之重罪，被告涉案輕微，故無羈押之必要，應改以其他干預
    被告權利較為輕微之強制處分云云。
三、按被告經法官訊問後，認為犯罪嫌疑重大，有事實足認為有
    湮滅、偽造、變造證據或勾串共犯或證人之虞，或所犯為最
    輕本刑五年有期徒刑以上之刑之罪，非予羈押，顯難進行追
    訴、審判或執行者，得羈押之，刑事訴訟法第一百零一條第
    一項第二、三款有明文規定。經查：聲請人即被告甲○○因
    涉犯毒品危害防制條例案件，前經本院受命法官於九十六年
    十月二日訊問後，認為犯罪嫌疑重大，而有刑事訴訟法第一
    百零一條第一項第二、三款情形，非予羈押，顯難進行審判
    ，有羈押之必要，而執行羈押，並禁止接見及通信，業經本
    院調卷覆核無訛。聲請人雖以前開情詞聲請撤銷羈押，惟查
    ：
　(一)被告於警詢時坦承為求得免費取得第一級毒品海洛因施用，
  　有介紹綽號「阿俊」之男子，向共同被告葉豐瑋、賴佳意購
　　買海洛因，由其轉交海洛因之事實，核與共同被告賴佳意於
　　警訊時供述之情節相符；又警方於九十六年六月七日下午在
  　嘉義縣太保市○○里○○路○段二七七二號被告住處實施搜
    索，在被告身上扣得海洛因一包、注射針筒三支及斜削吸管
    二支等情，亦有查獲現場相片、扣押物及法務部調局調科壹
    字第０九六二三０五四二六０號鑑定書可憑，而被告為警查
    獲，經警採尿鑑定結果，尿液呈嗎啡陽性反應，復有高雄市
    立凱旋醫院濫用藥物尿液檢驗報告可按，足見被告確有施用
    第一級毒品之事實，要無疑義，益見被告上開自承為免費取
    得海洛因「施用」，介紹「阿俊」之人向共同被告葉豐瑋、
    賴佳意購買海洛因乙情堪以採信。被告雖辯稱其警詢筆錄係
    因毒癮發作，意識模糊，遭警方誘導及恐嚇所為云云，惟被
    告於警方移送檢察官訊問及本院法官為羈押訊問時，均未供
    稱有因毒癮發作意識模糊或遭警員不法取供之情事，反供稱
    「是阿俊問我有無毒品，我就幫阿俊拿，我幫阿俊拿了二次
    」、「是阿俊自己來問我，哪裡可以買到毒品」等語，亦承
    認有幫「阿俊」之人拿毒品，足證其上開非任意性自白之辯
    稱，尚難採信。綜合上情以觀，被告涉犯毒品危害防制條例
    第四條第一項之犯罪嫌疑重大，而其涉犯上開罪名，為法定
    本刑為死刑或無期徒刑（得併科新臺幣一千萬元以下罰金）
    重罪，自合於刑事訴訟法第一百零一條第三款之要件。
　(二)被告於起訴送審本院受命法官訊問時，否認公訴人起訴書所
  　指之共同販賣第一級毒品犯行，而本案尚未進行審理，證人
    即共同被告葉豐瑋因傷保外就醫，與證人賴佳意均待傳喚或
    提解到庭訊問（詰問）或與被告對質之必要，被告如未予羈
    押獲釋在外，恐有與證人葉豐瑋串證之虞，為擔保證人不受
    干擾，及其等供述之純潔不受污染，且被告所犯係法定本刑
    死刑或無期徒刑之重罪，其為逃避刑罰制裁，容有不到場接
    受審判之虞，是以，為使審判之訴訟程序得以順利進行，亦
    有羈押被告，並禁止被告接見及通信之必要。
  (三)本院受命法官訊問被告後，以被告合於刑事訴訟法第一百零
    一條第一項第二、三款之要件，且有羈押之必要，當庭宣示
    應予羈押，於押票上載明羈押之事由，並依刑事訴訟法第一
    百零二條第二項規定命按指印於押票上，此有訊問筆錄本院
    押票回證乙紙可按。又被告受羈押之強制處分，尚難以具保
    或其他強制處分取代之，揆諸首揭法條規定及說明，本件羈
    押處分並無違法不當，聲請人聲請撤銷原處分，為無理由，
    應予駁回。
四、據上論斷，應依刑事訴訟法第四百十六條第四項、第四百十
    二條，裁定如主文。
中　　華　　民　　國　　96　　年　　10　　月　　16　　日
                        刑事第一庭  審判長法  官  許進國
                        　　　　　　　　　法　官  蔡廷宜
                        　　　　　　　　　法　官  黃琴媛
上列正本證明與原本無異。
如不服本裁定，應於裁定送達後5日內向本院提出抗告狀（應附
繕本）。
中　　華　　民　　國　　96　　年　　10　　月　　16　　日
                                          書記官  賴琪玲
